【裁判字號】    88,易,1636
【裁判日期】    890222
【裁判案由】    恐嚇
【裁判全文】
臺灣屏東地方法院刑事判決                        八十八年度易字第一六三六號
    公訴人  臺灣屏東地方法院檢察署檢察官
    被  告  丙○○
右列被告因恐嚇取財案件，經檢察官提起公訴（八十八年度偵字第六○一九號），本
院判決如左：
     主  文
丙○○無罪。
     理  由
一、公訴意旨略以：被告丙○○於民國八十七年一月某日，意圖為自己不法所有，至
    甲○○所經營之位於屏東縣內埔鄉○○村○○路二九三號卡拉ＯＫ店處，向甲○○表示：要索取新台幣（下同）二十萬元之保護費，經甲○○以生意不好為由拒
    絕，而未得逞後，即向甲○○恐嚇稱：我要讓妳的卡拉ＯＫ店很難開等語，並隨
    即離開，致甲○○因此心生畏懼，不久便將該店關閉，嗣甲○○於八十八年二月
    二十一日在前揭處所復業，重新經營卡拉ＯＫ店生意，被告丙○○即於同年三月
    二十一日下午十時許，夥同不知情之胡國正、郭富敏、潘正章、潘建廷、許信明
    至前揭卡拉ＯＫ店處，被告丙○○令該五人在外面等候，其進入店內後，便以手
    擊桌，並向甲○○與所有在該店內消費之顧客表示：要甲○○不要再開店及所有
    顧客不要再唱歌趕快離去，此時有位叫郭政國（應係乙○○之誤載）之顧客欲從
    店內走出去，被告丙○○即另生普通傷害之犯意，以手毆打郭政國（傷害部分未
    經告訴），而甲○○之夫林特正見狀，欲上前察知究竟時，亦為被告丙○○推倒
    在地（傷害部分未經告訴），嗣經甲○○事後向警報案後而循線查獲。因認被告
    丙○○涉犯刑法第三百四十六條第三項、第一項之恐嚇取財未遂罪嫌。
二、公訴人認被告丙○○涉犯恐嚇取財未遂罪嫌，無非係以被害人甲○○及證人林特
    正之陳述等為憑，訊據被告丙○○固坦承有於八十八年二月二十一日二十二時許
    ，進入甲○○經營之前開卡拉ＯＫ店，經在店門口打乙○○之事實，惟堅決否認
    恐嚇取財犯行，辯稱：其僅係要至前開店喝酒等語。
三、按犯罪事實應依證據認定之，無證據不得推定其犯罪事實；又不能證明被告犯罪
    者，應諭知無罪之判決，刑事訴訟法第一百五十四條、第三百零一條第一項分別
    定有明文。而認定不利於被告之事實，須依積極證據，苟積極證據不足為不利於
    被告之事實之認定時，即應為有利於被告之認定，更不必有何有利之證據。而此
    所謂證據，須確能為被告有罪之證明，而無瑕疵可指者，始足當之；其為訴訟上
    之證明，則須至任何之一般人均認其為真正，而無所懷疑之程度；犯罪事實之認
    定，應憑證據，如未能發現相當證據，或證據不足以證明，自不能以推測或擬制
    之方法，以為裁判之基礎，最高法院三十年上字第八一六號、六十九年度台上字
    第四九一三號、七十六年度台上字第四九八六號、四十年台上字第八六號判例可
    資參酌。經查，被告丙○○於八十八年二月二十一日二十二時許，進入被害人甲○○經營之前開卡拉ＯＫ店，與甲○○談話，嗣可能因被告有喝酒關係，說話比
    較大聲，乙○○乃上前勸架，告訴被告稱：係自己的姊夫（指林特正）不要打，
    未見被告有拍桌子及趕客人走之情形，當時店內有人在唱歌，聲音很吵，未聽清
    楚被告與甲○○之談話內容，嗣乙○○走出該店門外，被告可能因認乙○○係與
    甲○○在一起的（指係維護甲○○之人），乃揮手要打乙○○，經乙○○閃躲而
    未打中，甲○○之弟嗣告知乙○○，如為警察訊問時均回答有乙情，業據證人乙○○於本院訊問中證述在卷（見本院八十九年一月二十五日訊問筆錄），又證人
    潘清綢於偵訊中亦證稱：被告丙○○進入店內情形如何，其不很清楚，惟其見一
    綽號「國仔」自店內出來時，遭丙○○追打（見八十八年十月一日偵訊筆錄）。
    次查，被害人甲○○於警訊中指稱：被告於八十七年元月間，向其索取二十萬元
    保護費，嗣被告於八十八年三月二十一日至其店中，搥擊桌子並趕走三位客人（
    見八十八年三月二十九日警訊筆錄）；於本院審理中則陳稱：被告於八十七年三
    月二十一日向其恐嚇稱：要其拿出十萬元，否則店就不能開，嗣於八十八年二月
    二十一日二十二時許，被告至其前開店中打桌子，並將客人全部趕走（見本院八
    十八年十二月二十一日審判筆錄）；證人林特正（甲○○之夫）於偵訊中證稱：
    當天（八十八年三月二十一日）其與其他客人在店內唱歌，被告與五人至該店中
    ，被告進來叫其等不要唱歌，亦不要開店，綽號「國仔」（指乙○○）從店內要
    走出去，為被告追打，其見狀走出來，亦為被告推倒（見八十八年十月一日偵訊
    筆錄），衡諸證人林特正之證詞與證人乙○○前開所證出入甚多，參以林特正係
    甲○○之夫，難免有附和甲○○陳述之情，是以證人林特正之證詞尚不足為憑；
    按告訴人之告訴，係以使被告受刑事訴追為目的，是其陳述是否與事實相符，仍
    應調查其他證據以資審認（最高法院五十二年台上字第一○○號判例參照）；參
    以甲○○之指述前後不一且與證人乙○○之證詞不符；此外，復查無其他積極證
    據足證被告有公訴人所指之犯行，被告之犯行即無從證明，揆諸前開說明，爰諭
    知被告無罪之判決。
四、據上論斷，應依刑事訴訟法第三百零一條第一項，判決如主文。
本案經檢察官潘國威到庭執行職務
中      華      民      國    八十九    年      二      月    二十二    日
                                      臺灣屏東地方法院刑事第二庭
              法  官  林麗玉
右正本證明與原本無異。
對於本判決如有不服應於收受送達後十日內向本院提出上訴書狀上訴於台灣高等法院
高雄分院並按他造當事人之人數附具繕本。
                                          書記官  徐水英
中      華      民      國    八十九    年      二      月    二十二    日


司法院資訊處製作；財團法人民間司法改革基金會備份。
